臺灣高等法院刑事判決　　　　　　　　　　　　　九十二年度上易字第二八四四號
　　上　訴　人
　　即　被　告　甲○○
　　選任辯護人　簡炎申律師
右上訴人因竊盜案件，不服臺灣臺北地方法院九十二年度易字第一三八五號，中華民
國九十二年九月五日第一審判決（起訴案號：臺灣臺北地方法院檢察署九十二年度偵
字第二二九一號），提起上訴，本院判決如左：
    主  文
原判決關於甲○○部分撤銷。
甲○○攜帶兇器竊盜，處有期徒刑捌月，緩刑伍年。扣案之油壓剪壹支、尖嘴鉗壹支
、螺絲起子貳支均沒收。
    事  實
一、甲○○在臺北市○○區○○街二段一一四巷二十四號經營「全成自行車行」。林
    木川（業經原審法院判處有期徒刑一年六月確定）於民國九十一年十月十日晚上
    六時許，騎乘一部淑女車，在臺北市大安區○○○路○段二０一號古亭國小前東
    張西望，而為在該處執行巡邏勤務之臺北市大安區古風里巡守隊副隊長鄭一竹察
    覺其疑似揀選行竊之目標，乃騎乘機車一路尾隨之（從古亭國小走羅斯福路、和
    平西路、南昌路、福州街、寧波西街、南海路建國中學、和平西路至老松國小後
    面），約二十分鐘後（即同日晚上六時二十分許），見林木川將騎乘之淑女車停
    放在臺北市○○區○○路五十七巷一一四號萬華綜合商場外，即走入前揭「全成
    自行車行」內，與車行老闆甲○○共同基於意圖為自己不法所有之犯意聯絡，由
    甲○○交付一只黑色皮包（內裝有油壓剪、尖嘴鉗各一支及螺絲起子二支）與林
    木川為竊盜工具，林木川隨即攜帶該只黑色皮包走到昆明街派出所對面之加油站
    搭乘計程車離去，甲○○旋將上開林木川所停放之淑女車牽進店內，鄭一竹見狀
    即騎乘機車尾隨林木川所搭乘之計程車，見林木川在臺北市○○○路水源市場下
    車，步行天橋至羅斯福路四段二十一號銘傳國小前（此時約已是晚上七時十分許
    ），鄭一竹認林木川準備下手行竊，即向臺北市政府警察局大安分局羅斯福路派
    出所報案，於林木川自該只甲○○所交付之黑色皮包（內有客觀上具危險性而足
    供兇器使用之油壓剪、尖嘴鉗各一支及螺絲起子二支）取出油壓剪剪斷停放於該
    路旁不詳人士所有仍十分新穎之ＪＯＫＥＲ牌腳踏車螺旋型條鎖，而竊得該腳踏
    車後，經鄭一竹再次報案，約二分鐘後備勤受理報案協辦之臺北市政府警察局羅
    斯福路派出所警員洪名章趕到，當場查獲林木川與所竊得之腳踏車一部、剪斷之
    螺旋型條鎖一個及黑色皮包一只（內有油壓剪、尖嘴鉗各一支及螺絲起子二支）
    。經逮捕林木川初步訊問後，同日晚上即由包括警員洪名章在內之二名警員、鄭
    一竹及被逮捕之林木川共同至上址「全成自行車行」，當警車停放在萬華綜合商
    場門口時，因未見甲○○，也未尋得先前林木川所騎乘之淑女車，警員乃詢問附
    近商家「全成自行車行」之老闆是誰，因無人回答，在返回警車之途中，竟見林
    木川搖下車窗，舉起戴手銬的手向商場中之店家示警，附近商家的人見狀，跑進
    「全成自行車行」內，甲○○始出來表明身分，於同日晚上九時十分許接受警員
    偵訊，方知上情。
二、案經臺北市政府警察局大安分局移送臺灣臺北地方法院檢察署檢察官偵查起訴。
    理  由
一、訊據上訴人即被告甲○○矢口否認右揭犯行，辯稱：我不認識被告林木川，也沒
    有交付行竊工具給他云云。經查：
  (一)右揭腳踏車係同案被告林木川所竊取，業據林木川在原審供認在卷（詳見原審卷
    第十七頁），並有當場查獲林木川所竊得之腳踏車一部、剪斷之螺旋型條鎖一個
    及黑色皮包一只（內有油壓剪、尖嘴鉗各一支及螺絲起子二支）等物扣案，此有
    九十一年度綠保字第二二六八號扣押物品清單及扣案物品照片三張在卷（見偵字
    第二二九一號卷第十九頁、二十頁、四四頁）可稽。
  (二)證人鄭一竹即臺北市大安區古風里巡守隊副隊長，先後於警詢（詳見偵字第二二
    九一號卷第十二頁、十三頁）、偵查（詳見偵字第二二九一號卷第四十頁、四一
    頁）及原審（詳見原審卷第六七至七四頁）對其目擊被告與林木川所為右揭犯罪
    之事實，證述綦詳。又證人即警員洪名章於原審就林木川被逮捕經警初步訊問後
    ，同日晚上即由其偕同另一警員、鄭一竹及被逮捕之林木川共同至上址「全成自
    行車行」，當警車停放在萬華綜合商場門口時，因未見甲○○，也未尋得先前林
    木川所騎乘之淑女車，警員乃詢問附近商家「全成自行車行」之老闆是誰，因無
    人回答，在返回警車之途中，竟見林木川搖下車窗，舉起戴手銬的手向商場中之
    店家示警，附近商家的人見狀，跑進「全成自行車行」內，甲○○始出來表明身
    分乙節，證述明確，核證人鄭一竹證述相符（詳見原審卷第七一頁、八十頁）。
  (三)綜上，證人鄭一竹就被告與林木川間所為右揭犯行證述詳盡，而證人鄭一竹與被
    告間並無仇隙，衡情證人鄭一竹實無設詞攀陷被告之必要，是證人鄭一竹之證述
    堪信為信。從而足徵被告所辯，要屬飾卸之詞，不足採信。本件事證明確，被告
    之犯行，堪以認定，自應依法論科。
二、按油壓剪、螺絲起子、尖嘴鉗，在客觀上足以對人之生命、身體、安全構成威脅
    ，自屬具有危險性之兇器。核被告所為，係犯刑法第三百二十一條第一項第三款
    之攜帶凶器竊盜既遂罪。被告與林木川間，有犯意聯絡及行為分擔，為共同正犯
    。原審據以論科，原非無據，惟螺絲起子二支及尖嘴鉗一支，係屬被告所有預備
    供犯竊盜罪所用，自應依法諭知沒收，原審認其非屬直接供犯罪所用之物，而不
    為沒收之諭知，尚有未合。被告上訴否認，雖無理由，惟原審判決既有上揭可議
    之處，自無可維持，應由本院就被告之部分，撤銷改判。爰審酌被告犯罪之動機
    、方法、目的、造成之危害及犯罪後之態度等一切情狀，認公訴人請求量處有期
    徒刑一年，尚嫌過重，爰量處如主文第二項所示之刑。查被告前未曾受有期徒刑
    以上刑之宣告，此有「台灣高等法院被告全國紀錄表」可憑，被告經此偵審程序
    ，當知警惕，信無再犯之虞，且被告現罹有「肝硬化」之疾，此有郵政醫院之診
    斷證明書在卷可憑（見本院卷第三一頁），本院因認對被告所宣告之刑，以暫不
    執行為適當，併宣告緩刑伍年，以啟自新。
三、扣案之油壓剪一支為被告所有供犯罪所用之物；螺絲起子二支及尖嘴鉗一支為被
    告所有預備供犯罪用之物，爰依刑法第三十八條第一項第二款規定宣告沒收。
據上論斷，應依刑事訴訟法第三百六十九條第一項前段、第三百六十四條、第二百九
十九條第一項前段，刑法第二十八條、第五十六條、第三百二十一條第一項第三款、
第七十四條第一款、第三十八條第一項第二款判決如主文。
本案經檢察官呂光華到庭執行職務。
中　　　華　　　民　　　國　　九十三　　年　　　一　　　月　　　六　　　日
                              臺灣高等法院刑事第二十四庭
                                  審判長法  官  陳  貽  男
                                        法  官  李  世  貴
                                        法  官  陳  憲  裕
右正本證明與原本無異。
不得上訴。
                                        書記官  劉  育  妃
中　　　華　　　民　　　國　　九十三　　年　　　一　　　月　　　六　　　日
附錄：本案論罪科刑法條全文
刑法第三百二十一條
犯竊盜罪而有左列情形之一者，處六月以上、五年以下有期徒刑：
一  於夜間侵入住宅或有人居住之建築物、船艦或隱匿其內而犯之者。
二  毀越門扇、牆垣或其他安全設備而犯之者。
三  攜帶兇器而犯之者。
四  結夥三人以上而犯之者。
五  乘火災、水災或其他災害之際而犯之者。
六  在車站或埠頭而犯之者。
前項之未遂犯罰之。
